臺灣臺北地方法院民事裁定
110年度聲再字第1196號
110年度聲再字第1197號
110年度聲再字第1198號
110年度聲再字第1199號
110年度聲再字第1200號
110年度聲再字第1201號
110年度聲再字第1628號
110年度聲再字第1629號
110年度聲再字第1630號
110年度聲再字第1631號
110年度聲再字第1466號
再審聲請人  姜廣利 
上列再審聲請人因與再審相對人中華電信股份有限公司臺灣北區
電信分公司間聲請再審事件及訴訟救助事件，對於如附表「原確
定裁定案號及日期」欄所示之確定裁定聲請再審，本院裁定如下
：
    主  文
再審之聲請均駁回。
再審聲請程序費用均由再審聲請人負擔。 
    理  由
一、按對於確定裁定聲請再審，應依民事訴訟法第507條準用第5
    01條第1項第4款規定，表明再審理由，此為必須具備之程式
    。表明再審理由，必須指明原確定裁定有如何合於法定再審
    事由之具體情事，始為相當；倘僅泛言有何條款之再審事由
    ，而無具體情事者，難謂已合法表明再審理由。如未表明再
    審理由，其再審聲請即屬不合法，法院無庸命其補正，逕以
    裁定駁回之（最高法院109年度台簡聲字第14號民事裁定參
    照）。
二、經查：本件聲請人依民事訴訟法第496條第1項第1款規定對
    如附表「原確定裁定案號及日期」欄所示聲請再審事件及訴
    訟救助事件之確定裁定（下稱原確定裁定）聲請再審，然核
    其民事聲請再審狀內容，均僅稱其無資力、有中低收入戶證
    明，並泛言有民事訴訟法第496條第1項第1款規定之再審事
    由，均未具體表明原確定裁定有何不適用法規或適用法規不
    當之情形，亦難認再審聲請人其餘主張已合法表明再審事由
    。依首揭說明，其再審之聲請均非合法，均應駁回。
三、依民事訴訟法第507條、第502條第1項、第95條、第78條，
    裁定如主文。
中　　華　　民　　國　 110　　年　　11　　月　　5 　　日
                  民事第七庭　審判長法　官　姜悌文 
　　　　　　　　　 　　　           法　官　郭思妤 
　　　　　　　　　　　　　　　　　　法　官　陳彥君
以上正本係照原本作成。
本裁定不得抗告。
中　　華　　民　　國　 110　　年　　11　　月　　 5　　日
                    　　　　　　    書記官　吳昭誼
附表：　　　　　　　　　　　　　　　　
編號 再請再審事件案號 原確定裁定案號及日期 1 110年度聲再字第1196號 110年度聲再字第647號（聲請人誤載為110年度勞聲再字第647號） 110年7月30日 2 110年度聲再字第1197號 110年度聲再字第648號（聲請人誤載為110年度勞聲再字第648號） 110年7月30日 3 110年度聲再字第1198號 110年度聲再字第649號（聲請人誤載為110年度勞聲再字第649號） 110年7月30日 4 110年度聲再字第1199號 110年度救字第725號 110年7月30日 5 110年度聲再字第1200號 110年度救字第726號 110年7月30日 6 110年度聲再字第1201號 110年度救字第936號 110年7月30日 7 110年度聲再字第1466號 109年度聲再字第386號 109年12月28日 8 110年度聲再字第1628號 110年度聲再字第204號 110年4月19日 9 110年度聲再字第1629號 110年度聲再字第205號 110年4月19日 10 110年度聲再字第1630號 110年度聲再字第342號 110年4月19日 11 110年度聲再字第1631號 110年度聲再字第343號 110年4月19日